【裁判字號】    98,交簡上,205
【裁判日期】    980826
【裁判案由】    過失傷害
【裁判全文】
臺灣桃園地方法院刑事判決           98年度交簡上字第205號
公  訴  人  臺灣桃園地方法院檢察署檢察官林安紜  丹股
上  訴  人  甲○○
上列上訴人即被告因過失傷害案件，不服本院於中華民國98年5
月27日所為之98年度桃交簡字第529 號第一審簡易判決（聲請案
號：臺灣桃園地方法院檢察署97年度偵字第16438 號），提起上
訴，本院管轄之第二審合議庭判決如下：
    主  文
上訴駁回。
甲○○緩刑貳年。
    事 實
    事實及理由
一、本案經本院審理結果，認第一審簡易判決認事用法及量刑均
    無不當，應予維持，並引用第一審判決書記載之事實、證據
    及理由（如附件）。
二、上訴意旨略以：上訴人即被告甲○○對原審判決所認定之事
    實及所科處之刑度均無爭執，僅表示已與被害人和解，希望
    可以給予緩刑之機會（見98年度交簡上字第205 號卷第21背
    頁）等語。經查：
（一）原審經審理結果，認被告犯罪事證明確，因而適用刑法第
      284 第1 項前段、第62條前段、第41條第1 項前段，刑法
      施行法第1 條之1 第1 項、第2 項前段等規定，並審酌被
      告之素行良好，犯罪情節、過失輕重、犯後態度、被害人
      所受損害等一切情狀，認原審量處被告拘役40日，並諭知
      以新臺幣1000元折算1 日為易科罰金之折算標準。經核其
      認事用法，均無違誤，量刑亦屬妥適，上訴人上訴尚無理
      由，應予駁回。
（二）本院復審酌上訴人坦認犯行，並與告訴人達成民事和解，
      且已賠償完畢乙節，業據告訴人及上訴人當庭陳述明確（
      見同上審卷第21背頁）。而被告前未曾受有期徒刑以上刑
      之宣告，有臺灣高等法院被告全國前案紀錄表在卷可稽，
      素行尚稱良好，其因因一時疏失發生車禍，致罹刑章，本
      院認被告經此偵審程序，應知警惕而無再犯之虞，宣告之
      刑以暫不執行為適當，爰併予宣告緩刑2 年，以啟自新。
三、應適用之法律依據：
    刑事訴訟法第455 條之1 第1 項、第3 項、第368 條、第
    373 條，刑法第74條第1 項第1 款。
本案經檢察官林安紜到庭執行職務。
中    華    民    國    98    年    8     月    26    日
                  刑事第一庭審判長法  官  曾淑華
                                  法  官  俞力華
                                  法  官  顧正德
以上正本證明與原本無異。
不得上訴。
                                  書記官  冒佩妤
中    華    民    國    98    年    8     月    31    日
附錄本件論罪科刑之法條：
中華民國刑法第284條
（過失傷害罪）
因過失傷害人者，處 6 月以下有期徒刑、拘役或 5 百元以下罰
金，致重傷者，處1 年以下有期徒刑、拘役或5 百元以下罰金。
從事業務之人，因業務上之過失傷害人者，處 1 年以下有期徒刑
、拘役或1 千元以下罰金，致重傷者，處 3 年以下有期徒刑、
拘役或2 千元以下罰金。


司法院資訊處製作；財團法人民間司法改革基金會備份。
